# [[求助] ] 请教陈版关于收入确认的账务处理问题

提问人：Cassie00 时间：2020-11-09 11:46:00
A和B签订了商品开发合同，合同约定开发完成后B按商品总价款的20%向A支付服务费，或者以20%的商品作为服务费对价交付给A。最终选择了后一种支付方式。想要请教一下陈版以及各位高手，这种情况下应该如何进行账务处理比较合适，A可否确认服务费收入。
（备注：商品开发完成后即可进入市场销售，有确定的销售价格）

回答人：chenyiwei
分两种情况：
1 、如果原先委托开发合同中即约定了可以选择货币结算或者商品实物结算的，则这种情况下属于新收入准则下的非现金对价，按取得商品的公允价值计量收入；
2 、如果原先委托开发合同只是约定了货币结算价款，未约定可以实物结算，后因为B的现金不足等原因改用商品结算的，则按债务重组处理，取得商品按照应收账款的公允价值计量。